【裁判字號】    97,審消債清,177
【裁判日期】    980317
【裁判案由】    聲請清算程序
【裁判全文】
臺灣高雄地方法院民事裁定         97年度審消債清字第177號
聲  請  人  甲○○
上列當事人因消費者債務清理事件聲請清算，本院裁定如下：
    主  文
聲請駁回。
聲請費用由聲請人負擔。
    理  由
一、按債務人對於金融機構因消費借貸、自用住宅借款、信用卡
    或現金卡契約而負債務，在聲請更生或清算前，應提出債權
    人清冊，以書面向最大債權金融機構請求協商債務清償方案
    並表明共同協商之意旨，消費者債務清理條例（下稱本條例
    ）第151 條第1 項定有明文。又聲請更生或清算不合程式或
    不備其他要件者，法院應以裁定駁回之，但其情形可以補正
    者，法院應定期間先命補正，復為本條例第8 條所明定。
二、本件聲請人向本院聲請清算，雖主張：其有不能清償債務情
    事，對於金融機構因消費借貸、自用住宅借款、信用卡或現
    金卡契約而負債務，曾於民國95年間申請中華民國銀行公會
    會員辦理消費金融案件無擔保還債務協商機制，並達成協商
    ，後發生因不可歸責於己之情事致協商方案難於履行，且其
    無擔保或無優先權之債務總額並未逾新臺幣1, 200萬元，復
    未經法院裁定開始清算程序或宣告破產，爰請求准予清算等
    語。
三、惟查：聲請人雖曾於民國95年間依照中華民國銀行公會會員
    辦理消費金融案件無擔保還債務協商機制與金融機構成立協
    商，惟據其債權人清冊所載，其尚有日盛國際商業銀行股份
    有限公司之債權，未參與該次協商，是本件聲請人聲請清算
    ，顯未遵循前揭消費者債務清理條例第151 條第1 項對於金
    融機構因消費借貸、自用住宅借款、信用卡或現金卡契約所
    負債務與全體債權金融機構先行債務協商之規定，據此，本
    院於98年1 月7 日裁定命聲請人於裁定送達後14日內提出依
    金融機構前置協商機制檢附相關財產及收入狀況等資料向最
    大債權金融機構申請協商及協商結果證明文件，聲請人於98
    年1 月9 日收受上開裁定，雖於98年1 月20日向本院陳報已
    向最大債權金融機構申請協商，惟其並未提出已申請協商之
    證明文件，經本院函查及電詢日盛國際商業銀行股份有限公
    司，該公司則陳報，聲請人於97年消費者債務清理條例施行
    後，尚未向其提出債務協商之申請，此有日盛國際商業銀行
    陳報狀一紙及本院之98年3 月9 日之電話紀錄在卷可稽，是
    本件聲請人聲請清算不合程式，且經本院以裁定定期命補正
    而未補正，依上說明，自應駁回其清算之聲請，爰裁定如主
    文。
中    華    民    國    98    年    3     月    17    日
              民事第四庭    法      官  林玉心
以上正本係照原本作成。
如不服本裁定，應於裁定送達後10日內，以書狀向本院提出抗告
，並繳納抗告費新臺幣1千元。
中    華    民    國    98    年    3     月    17    日
                            書  記  官  吳慕瑩


司法院資訊處製作；財團法人民間司法改革基金會備份。
